【裁判字號】    98,交上訴,35
【裁判日期】    980826
【裁判案由】    過失致死
【裁判全文】
臺灣高等法院刑事判決                98年度交上訴字第35號
上  訴  人    丙○○
即  被  告
選任辯護人    宋英華律師
上列上訴人即被告因業務過失致死案件，不服臺灣桃園地方法院
九十六年度交訴字第九五號，中華民國九十八年二月十二日第一
審判決（起訴案號：臺灣桃園地方法院檢察署九十六年度偵字第
一六四四四號），提起上訴，本院判決如下：
    主  文
原判決撤銷。
丙○○從事業務之人，因業務上之過失致人於死，處有期徒刑壹
年陸月，減為有期徒刑玖月。
    事  實
一、丙○○係營業用小客車之計程車司機，為從事駕駛業務之人
    ，於民國九十六年一月十一日晚間六時廿分許，駕駛車號40
    5-NU號營業用小客車，沿桃園縣八德市○○路往八德方向行
    駛，行經桃園縣八德市○○路一一八二巷口對面時，其本應
    注意車輛行駛時，駕駛人應注意車前狀況，隨時採取必要之
    安全措施，而當時天候晴、夜間有照明、柏油路面、路面乾
    燥無缺陷、無障礙物及視距良好，並無不能注意之情事，適
    亦行經該處之自行車騎士石建益因以塑膠袋裝之雜物掉落，
    乃將自行車停放路旁，步行至車道附近撿拾掉落物，丙○○
    竟疏未注意車前撿拾物品之石建益，致上開營業用小客車右
    前保險桿撞擊石建益二腳，石建益倒地後，右前車輪復輾壓
    過石建益之胸、腹部，車乃向左偏斜，丙○○驚覺，急將車
    轉回停於路旁，隨後駛到之機車騎士甲○○見前方丙○○之
    營業小客車右側傾斜旋向左偏斜後再轉回路旁停下，亦隨後
    停車，二人下車後見石建益倒臥在地，姚伯安即上前檢視石
    建安傷情，並要丙○○打電話報警，丙○○報警後即佯稱其
    車上乘客有急事須先載客離去，甲○○見攔阻無效，只得聽
    任丙○○駕車離去（肇事逃逸部分未經起訴），自己留於現
    場等候救護車及指揮交通，以防後車再為撞及。嗣救護車、
    員警分別到場救援、採証，丙○○方又折回現場稱係報案人
    ，而石建益旋因胸、腹腔出血之傷害，雖經送醫救治，仍於
    同日晚間八時五十分許，因出血性休克而不治身亡。
二、案經臺灣桃園地方法院檢察署檢察官據報相驗後自動檢舉偵
    查起訴。
    理  由
一、證據能力方面：
    (一)按被告以外之人於審判外之陳述，雖不符前四條之規定，
      而經當事人於審判程序同意作為證據，法院審酌該言詞陳
      述或書面陳述作成時之情況，認為適當者，亦得為證據；
      當事人、代理人或辯護人於法院調查證據時，知有第一
      百五十九條第一項不得為證據之情形，而未於言詞辯論終
      結前聲明異議者，視為有前項之同意，刑事訴訟法第一百
      五十九條之五亦定有明文。經查，本案所引用證人甲○○
      於警詢、檢察官訊問時之供述證據，經本院依法踐行調查
      證據程序，檢察官、被告均不爭執證據之證據能力，且迄
      本案言詞辯論終結前未就證據之證據能力聲明異議，又查
      無依法應排除其證據能力之情形，是後述所引用證人甲○○於警詢、檢察官訊問時供述證據之證據能力均無疑義，
      依法自有證據能力，均得作為本案證據。
    (二)另行政院衛生署桃園醫院病歷摘要、急診病歷、急診護理
      紀錄乃負責為被害人診斷病情之醫師，依其所見所為之證
      明文書，性質上為從事業務之人為維護業務之信用性及業
      務之正當運作所為之日常性的機械性連續記載，符合刑事
      訴訟法第一百五十九條之四第二款所示，乃通常業務過程
      不間斷、有規律而準確之記載，並無預見日後可能會被提
      供作為證據之偽造動機之例行性業務文書（該條款立法理
      由參照），自屬刑事訴訟法第一百五十九條之四第二款所
      謂得成為傳聞例外之業務文書，故依此規定，上開書面陳
      述均取得證據能力。
    (三)卷附之臺灣桃園地方法院檢察署相驗屍體證明書，係檢察
      官依其執行相驗屍體職務時所見聞而為之證明文書；臺灣
      桃園地方法院檢察署法醫驗斷書，係檢驗員執行其勘驗死
      者傷勢並鑑定死亡原因之職務時，依其見聞及勘驗結果所
      為之證明文書；另解剖筆錄，則係檢察官執行節剖屍體時
      所見聞，而由書記官記載之紀錄文書，性質上均為公務員
      職務上所製作之證明文書或紀錄文書，且無證據可認有何
      顯不可信之情況，另道路交通事故現場圖、道路交通事故
      調查報告表（一）、（二）、桃園縣政府警察局八德分局
      現場勘察報告均係員警接獲報案後抵達肇事現場，依法執
      行實施勘察等職務後所製作以紀錄當時實見現場情形之紀
      錄文書，並無證據證明有何虛偽不實或明顯瑕疵等顯不可
      信之情況存在，依刑事訴訟法第一百五十九條之四第一款
      之規定，自皆有證據能力。
    (四)又車禍現場及車損照片、相驗及解剖照片、現場勘察照片
      均係機械之方式所留存之影像，並非依憑人之記憶再加以
      轉述而得，要非供述證據，殊無「傳聞證據排除法則」之
      適用，此外，復無證據證明有何偽造、變造或違法取得之
      情事，且均與檢察官主張之事實具有關聯性，各該照片亦
      有證據能力。
    (五)內政部警政署刑事警察局對血跡DNA及藍色纖維物鑑驗之
      鑑定書二件，法務部法醫研究所之鑑定書及補充說明函，
      分別係檢察官囑託鑑定機關就本件死者之死因及採集之相
      關跡證為鑑定所提出之書面報告，及本院函請補充說明原
      鑑定依據之書面說明，自應具有證據能力。
二、訊據被告固坦承伊係以駕駛營業用小客車之計程車為業，於
    案發當天下午駕駛上開車輛行經案發地點，惟矢口否認有何
    業務過失致死之犯行，辯稱：其行經案發地點即看到腳踏車
    立在前方，便先停車，之後繞過腳踏車往前開時才看到死者
    躺在地上，便將車停靠前方路旁下車查看，見証人姚伯安坐
    在橋護欄上，問姚是否報案，姚稱未報案，其打電話報案後
    因須載客離開，其並未有壓碰到死者，在其車上採集藍色纖
    維及血跡，疑係遭人故意弄上去的云云。
三、經查：石建益於九十六年一月十一日下午六時廿分許，倒臥
    在桃園縣八德市○○路一一八二巷口對面，經救護車將其送
    醫急救，猶因胸、腹腔出血致出血性休克死亡等情，經被告
    、證人甲○○及現場處理員警戊○○、丁○○等人供証明確
    ，且有行政院衛生署桃園醫院病歷摘要、急診病歷、急診護
    理紀錄、相驗屍體證明書等在卷可稽。而石建益經外觀檢查
    有：左後枕頂部裂傷、右前額有線形挫傷、前胸延至下腹部
    有表面擦地痕及挫傷、右側胸外皮下出血、右側腰部擦傷、
    右側臀部擦傷併裂傷、右側大腿內側擦傷、右側小腿後側擦
    傷、兩側膝前側小擦傷及右側外側延伸至小腿擦傷、右側鎖
    骨及兩側一至十後側肋骨骨折、右側腳跟上廿四公分裂傷出
    血、左側腳跟上廿六公分皮下出血。解剖後發現：頭部左後
    頂枕部頭皮下出血、胸部一～十肋骨兩側後側及右鎖骨骨折
    、右下肺裂傷、兩側肋膜腔積血、肝藏外表裂傷失血、脾臟
    及腎臟失血、腹腔積血。鑑認：石建益右側腳跟上廿四公分
    有裂傷及左側腳跟上廿六公分皮下出血，推斷係在兩腳著地
    時被車所撞，跌倒造成頭部左後頂枕部裂傷；倒地後再遭自
    後側輾壓（輪寬約十八公分），致胸部（肋骨）後側有對稱
    性骨折，配合現場照車有散落物，推斷係於撿拾散落物時遭
    撞擊倒地，再遭該車輾壓，駕駛會覺得有壓到物體而有偏離
    行道之表現，應係單一車輛之車禍意外死亡。此有行政院衛
    生署桃園醫院急診病歷及護理紀錄、相驗筆錄、相驗照片、
    法醫驗斷書、解剖筆錄、解剖照片及法務部法醫研究所鑑定
    書、補充說明函等在卷可稽。是石建益係於案發地點遭車輛
    碾壓造成死亡之結果，已堪認定。
四、再查：現場証人甲○○於偵查中結証：其騎乘機車在被告計
    程車後約五、六公尺，見計程車車身有傾斜狀態（右前輪胎
    傾斜），停下查看，即見一人躺在馬路上，腰部以下向著車
    道，頭向外面車道，被告下車說為何有一人躺在那裡，其要
    被告留下，但被告稱車上有乘客要先送走客人再回來，因其
    是在後方，只見車身傾斜，未見撞擊不冤枉人，故未攔阻被
    告離去，想等警察來再說（相卷第一五七頁訊問筆錄）。嗣
    於原審亦結証：見被告計程車突然車身傾斜，即右前輪有輾
    到或壓到東西突然翹起來，車身往內側車道彎過去，接著又
    立刻轉往路邊停駛，其停車後即見有人躺在那裡，未去注意
    有無腳踏車（審交訴卷第四三頁準備筆錄、交訴卷第二三頁
    審判筆錄）。計程車車身前半部的右前輪有高起來，好像壓
    過什麼東西，車子隨後向左閃避，感覺有異物要閃，下車查
    問傷者，只能發出「嗚」聲，無法言語，其有叫被告報警，
    被告打完電話即稱車上有客人，要先載走，其請被告找同行
    支援，但被告仍堅持要走，警員拍照、製作完筆錄後，被告
    才回到現場。在被告煞車時煞車燈亮，其即跟著減速，當時
    未聽到撞擊聲，亦未見到有物品突然飛高的情形（交訴卷第
    二四～二九頁審判筆錄）。前後結証一致，並與先後到達現
    場處理之派出所員警戊○○結証：其係第一個到現場處理員
    警，被害人當時尚有意識，但無法言語，旋叫救護車將被害
    人送醫，並通知交通隊前來處理，現場腳踏車停立及散落物
    位置均如卷照片所示，交通隊到後渠即先行離開，至離開前
    均未見被告在場（同上卷第卅三頁審判筆錄）；及交通隊員
    警曾汪洋結証：到場時，被害人已送醫，証人甲○○及派出
    所員警在場，派出所警員稱被害人被車壓過去，証人說是一
    計程車壓過後逃逸，並告知該計程車車號。於現場處理卅分
    鐘後，被告計程車回到現場，一下車即問人怎麼樣，証人即
    指稱是該計程車壓到被害人，被告否認，其於製作關係人筆
    錄後即讓被告離開，之後刑事組稱須扣車採証，故在被告離
    開後二小時通知被告將車開來採証（同上卷第六七、六九頁
    審判筆錄）等情均相符合。又證人甲○○與被告於案發前並
    不相識，業據被告及證人甲○○陳述在卷，乃二人並無糾紛
    、仇怨，僅因偶然之機會目擊本件事故發生之過程，衡情證
    人甲○○自無甘冒偽證罪責之風險，故意設詞誣陷被告之理
    ，是證人甲○○上開証述，可堪信為真實。
五、又現場被害人之腳踏車、証人甲○○之機車及被告計程車，
    經桃園縣政府警察局勘察結果：腳踏車車身及配件均完好、
    機車車身未發現擦撞或破損痕跡，二車亦均未發現與本案相
    關之其他車輛轉移性跡証。而被告計程車車前保險桿離地高
    約廿四～廿八公分，車胎寬約廿公分，底盤油箱護板下發現
    與死者所著藍色褲子顏色相似之纖維；於引擎護板下、前三
    角架工字樑、右側底盤車殼下、油箱底部、底盤右外側靠後
    輪處、後三角架橫桿、右前輪內側胎邊等七處發現擦抹痕；
    另於計程車右前門底部、右前車門下方側護蓋上、右後車門
    下方側護蓋上發現噴濺血點等情，此有該局現場勘察報告及
    照片在卷可查。在被告所駕車輛底盤油箱護板下發現藍色纖
    維及於被告所駕車輛右前車門下車身上採得血跡，經送請內
    政部警政署刑事警察局比對結果，認該藍色纖維成分與死者
    外褲相似；而於被告所駕車輛右前門底部及右後車門下方側
    護蓋所採血點未檢出DNA量，但在右前車門下車身上採集之
    血跡則與死者之DNA型別相同，此亦有內政部警政署刑事警
    察局鑑定書二件在卷可憑。另觀諸被告所駕計程車底盤油箱
    護板下發現之藍色纖維係勾附於尖角處，且於死者所著褲子
    背面右股處亦有遭刮破之裂痕；車底部多處擦抹痕，亦與被
    害人前胸延至下腹部、右側腰部、右側臀部、右側大腿內側
    、右側小腿後側、兩側膝前側及右側外側延伸至小腿等多處
    擦挫傷相符；另上開採集與死者DNA型別相同之血跡係於被
    告所駕計程車右前車門下方側護蓋上發現，並呈噴濺狀等跡
    証，均足認被告所駕上開計程車之底盤曾與被害人有所接觸
    。參以，被告車輛係於離去現場二小時，即經警員通知開回
    採証，業如前所述，經交通隊員警曾汪洋結証在卷，自無可
    能係遭他人故意放置被告外褲之藍色纖維；另車下採集被告
    之血跡係噴濺血點，除非車輛壓輾過路面大灘血跡方有可能
    噴濺至車上，然本案被害人多為內出血，且依現場照片顯示
    留於現場僅少許血跡，縱經被告車行輾壓，亦無可能造成噴
    濺，是被告辯稱其車未曾與被害人有所接觸云云，均與事証
    不符，顯係飾卸之詞，要無足採。
六、如前勘察報告所載，被告計程車前保險桿離地高約廿四～廿
    八公分，核與被害人右側腳跟上廿四公分有裂傷及左側腳跟
    上廿六公分皮下出血之體表傷所示被撞高度相符；被害人被
    撞跌倒，致頭部左後頂枕部裂傷；倒地後再遭約十八公分寬
    之輪胎自後側輾壓，致胸部肋骨後側有對稱性骨折，亦與勘
    察照片（相卷第一三三頁上圖照片）顯示被告計程車輪胎寬
    約廿公分大致相符（依照片顯示量尺係以輪胎外圍測量胎寬
    ，然輪胎接觸地面實際上應小於廿公分）。且如前所述，証
    人甲○○自始多次結証其見被告計程車右前輪有傾斜；即右
    前輪有輾到或壓到東西突然翹起來，車身往內側車道彎過去
    ，接著又立刻轉往路邊停駛；計程車車身前半部的右前輪有
    高起來，好像壓過什麼東西，車子隨後向左閃避，感覺有異
    物要閃等情，均相符合。況証人甲○○復証稱當時並未聽聞
    撞擊聲，亦未見到有物品突然飛高的情形；並與証人戊○○
    均証稱現場地上有散落如卷附現場照片所示之塑膠袋及光碟
    片、零錢、食物（包子）等物（交訴卷第二八頁倒數第二行
    、第三二頁第四行，本院九十八年五月廿日審判筆錄第六頁
    第十一行、同年六月廿四日筆錄第四頁第一行）；戊○○更
    証稱：其有在腳踏車車籃內找到一塑膠袋，內裝有一被害人
    証件（交訴卷第三三頁第四～五行審判筆錄）。另嗣至現場
    撿拾銅板之証人乙○○証稱：其於車禍現場見有血跡，並有
    撿拾一塑膠袋及二十元左右之銅板（交訴卷第一二二頁審判
    筆錄）等情，足認被害人係騎自行車時，因裝有物品之塑膠
    袋掉落，乃停車步行至車道撿拾散落物時，遭被告前保險桿
    撞擊雙腳倒地。被告既未撞擊被害人之腳踏車，且被害人物
    品原即掉落地面，故隨後之機車騎士即証人甲○○未聽聞撞
    擊聲響，或未見有物品高飛之情形，即符事理。又被害人倒
    地後，再遭被告車右前輪輾壓，甲○○因而見被告車右前輪
    有傾斜高起來之狀態，被告右前輪內側及至後輪中引擎護板
    、前三架工字樑下、底盤車殼下、油箱底部，底盤古外側靠
    後輪處、後三角架橫桿等處，復擦挫被害人身體，致被害人
    前胸延至下腹部、右側腰部、右側臀部、右側大腿內側、右
    側小腿後側、兩側膝前側及右側外側延伸至小腿等多處擦挫
    傷相符。另底盤油箱護板下亦勾掛被害人外褲之藍色纖維，
    及被害人血液噴濺於被告所駕車輛右前門底部、右前車門下
    車身及右後車門下方側護蓋，益足認被告車因輾壓被害人而
    向左方車道內側偏斜，如証人甲○○所見被告車向左之偏離
    行道表現，均相符合。是本案被害人係遭被告單一車輛之撞
    輾並致死亡之結果，可堪採認，此經法務部法醫研究所亦同
    此鑑認。
七、至被告辯稱其下車時即見証人甲○○坐在橋護欄上，被害人
    躺於路上，認甲○○可能與先前撞擊被害人跌倒之事實有關
    而為不利被告之証述一節。惟依前述，本案被害人是兩腳先
    被碰撞倒地，再遭輾壓胸腹，機車要無可能同時碰撞被害人
    之雙腳。且被告係於警員處理完現場時方折回，是時証人姚
    伯安尚留現場，又被告於警訊供稱其於現場見腳踏車扶起，
    有血跡、散落物，並有位未留姓名先生告知，該地上男子好
    早即已倒於路邊，其未注意該先生特徵，現場未見可疑徵兆
    （相卷第三、四頁調查筆錄），然案發係下班尖峰時間，車
    流量大，該路段對向車道是塞車狀況，被告行向車道之車潮
    亦是一陣陣（因號誌放行之因素）等情，分據証人姚伯安、
    曾汪洋証述在卷（交訴卷第廿五頁審判筆錄、本院九十八年
    六月廿四日審判筆錄第三頁），衡情無可能任一人躺於道路
    許久而無人聞問。另於偵查中，証人姚伯安証述見被告車傾
    斜等情，被告當庭雖稱証人是擺明要陷害他，然亦未指稱其
    曾見姚伯安坐於橋護欄上，或姚伯安即為告知被害人躺於現
    場許久之人（他卷第一五七、一五八頁詢問筆錄）。嗣至原
    審準備庭亦仍未指稱，第一次審理庭則於姚伯安証述後，指
    稱下車見姚伯安在橋邊，說被害人早就躺在那裡（審交訴卷
    第四六頁筆錄）。嗣即均辯稱其駛至現場即見証人姚伯安坐
    在橋護欄上，並告知其被害人早躺於道路云云，亦與該地前
    揭尖峰時之車流量，如被害人真倒臥許久，恐早經他車重覆
    輾壓而體無完膚，何有人仍可安坐於橋護欄上觀看，至被告
    停車方為查問，此項與事理有違。被告所辯顯為報復証人對
    其不利之証述，有意誤導偵辦方向，並解免自己涉嫌，自無
    足採。另參以於被告駕駛之車輛業已採集如前所述之跡証，
    足証被告車輛確與被害人有所接觸，此於駕駛人於駕駛行為
    中，車輛有無碰觸物體乃有所知覺，甚如被告車輛業因單輪
    輾壓物體而有車行偏離現象，更無從諉為不知。又被告既與
    証人姚伯安均下車查看傷者，其見有人傷重倒臥車道，縱非
    其肇致，衡情亦會留待現場積極救援，更況証人姚伯安因不
    確定是否即被告肇事仍要求其留待警員到場處理，被告竟以
    載客為由離去現場，更與常情不符，益足証其心虛逃避之情
    。
八、按汽車行駛時，駕駛人應注意車前狀況，並隨時採取必要之
    安全措施。道路交通安全規則第九十四條第三項定有明文。
    本案被告考領職業駕駛執照，並以駕駛計程車為業，應對前
    開規定知之甚詳，並負有前開注意義務，而參之卷附道路交
    通事故調查報告表所載，案發當時天候晴、夜間有照明、柏
    油路面、路面乾燥無缺陷、無障礙物及視距良好等情狀，足
    認被告對於車前之人、車之動態當能確切掌握，並無不能注
    意之情事，然被告竟因疏未注意車前狀況，致撞擊車前撿拾
    掉落物之被害人並發生死亡之結果，自有應注意能注意而不
    注意之過失甚明，且被害人亦係因本件車禍胸、腹腔出血，
    因出血性休克而不治死亡，均如上述，則被告之過失行為與
    被害人之死亡結果間即具有相當因果關係。本件事證明確，
    被告上揭過失犯行既堪認定，自應予依法論科。
九、被告於前述車禍發生時、地，係營業用小客車之計程車司機
    ，以駕駛該營業用小客車為業，為從事駕駛業之人，業經被
    告自承在卷，並有被告之駕駛執照、行照及該營業用小客車
    之照片可佐，是核被告所為，係犯刑法第二百七十六條第二
    項之業務過失致人於死罪。原審亦認被告涉犯業務過失致死
    罪，而予論罪科刑，固非無據，然如前述，本案係被告車右
    前保險桿先撞及被害人雙腳，被害人倒地後，再遭被告右前
    輪輾壓胸、腹部，因失血性休克致死。原審未細究法務部法
    醫研究所鑑驗被害人係兩側下肢遭撞致跌倒，再遭後側輾壓
    致死之鑑定結果，復未具有另車撞擊被害人之事証，及被害
    人如係先遭不明車輛撞擊上半身躺臥車道外之位置，是否會
    遭均於車道內行駛之被告計程車右前輪輾壓胸腹部等事証詳
    為採証論述，即遽認被告僅係輾壓躺臥道路被害人之過失，
    容有理由不備及採証違誤之失。被告空言否認過失犯行上訴
    ，雖無理由，然原判決既有前揭採証違誤，自屬無可維持，
    應由本院撤銷改判。
十、按刑事訴訟法第三百七十條固明定，由被告上訴或為被告之
    利益而上訴者，第二審法院不得諭知較重於原審判決之刑，
    但因原審判決適用法條不當而撤銷之者，不在此限。因此所
    謂不利益變更之禁止，僅禁止其為較重之刑之宣告，不及於
    被告之不利益事實之認定與法律之適用。而法院對有罪之被
    告科刑，應符合罪刑相當之原則，使罰當其罪，以契合人民
    之法律感情，此所以刑法第五十七條明定科刑時應以行為人
    之責任為基礎，並審酌一切情狀，尤應注意該條所列各款事
    項，以為科刑輕重之標準。此項原則於刑事訴訟法第三百七
    十條所定不利益變更禁止情形，自亦有其適用。即法院於對
    有罪之被告科刑，應依刑法第五十七條規定審酌包括被告犯
    罪所生之危險或損害等一切情狀，如被告所犯情節較第一審
    認定為重，兩者所適用之刑罰法條，就形式上觀之，雖無差
    異，但實質上其法條所蘊含刑罰輕重之程度，顯有不同，即
    二審判決所非難評價被告之犯行之情節，如與第一審判決所
    論敘者不同，而撤銷第一審之判決，改判諭知較重於第一審
    判決之刑度，即難謂與罪刑相當原則及不利益變更禁止原則
    之旨意相違（最高法院九十六年台非字二一六號判決參照）
    。如前所述，原審審理結果僅認被告係輾壓業經前車撞擊而
    躺臥道路之被害人，而漏未論及被害人即係遭被告撞擊，再
    為輾壓之事實，及其於肇事後，乘隙離去，逾半小時後再折
    回現場，而以報案人自居，暨反指証人姚伯安即為撞擊之前
    車涉嫌等之犯後態度，並審酌被告係從事駕駛業務之人，對
    於道路交通安全規則之相關規定，應比一般人更加熟稔並注
    意遵守，竟駕車疏未注意，致肇事傷人性命，對被害人及其
    家屬所造成之傷痛，永遠無法回復，另衡以被告品性、素行
    ，本案未注意車前狀況之過失程度、犯後離去現場再行折返
    ，自始否認犯行並飾詞圖卸、亦尚未與被害人家屬達成和解
    之犯後態度等一切情狀，乃量處如主文所示之刑。至本案被
    告前揭過失犯行，係在九十六年四月廿四日以前，要符中華
    民國九十六年罪犯減刑條例之減刑規定，併應依法減其宣告
    刑二分之一，以資懲儆。
十一  據上論斷，應依刑事訴訟法第三百六十九條第一項前段、第
    三百六十四條、第二百九十九條第一項前段，刑法第二百七
    十六條第二項，刑法施行法第一條之一第一項、第二項前段
    ，中華民國九十六年罪犯減刑條例第二條第一項第三款、第
    七條，判決如主文。
本案經檢察官林炳雄到庭執行職務。
中    華    民    國   九十八   年   八   月   廿六   日
                  刑事第四庭審判長法  官  陳筱珮
                                  法  官  周煙平
                                  法  官  陳玉雲
以上正本證明與原本無異。
如不服本判決，應於收受送達後10日內向本院提出上訴書狀，其
未敘述上訴之理由者並得於提起上訴後10日內向本院補提理由書
（均須按他造當事人之人數附繕本）「切勿逕送上級法院」。
                                  書記官  陳思云
中    華    民    國    98    年    8     月    31    日
附錄：本案論罪科刑法條全文
中華民國刑法第276條
（過失致死罪）
因過失致人於死者，處 2 年以下有期徒刑、拘役或 2 千元以下
罰金。
從事業務之人，因業務上之過失犯前項之罪者，處 5 年以下有期
徒刑或拘役，得併科 3 千元以下罰金。


司法院資訊處製作；財團法人民間司法改革基金會備份。
